

Diego Alarcón Alba

Ingeniero Empresarial

Grado en Ingeniería Empresarial por la Universidad del Pacífico (Lima - Perú) y Máster en Big Data & Analytics por EAE Business School Madrid. Tengo interés en áreas de tecnología e innovación digital. Cuento con experiencia en consultoría de negocios y sistemas SAP, y en inteligencia de negocio en sector educativo.

Información personal

Email: ddj.alarcon@gmail.com

Teléfono: 695 38 43 18

NIE: Z1200164Y

Seguridad social: 281643243489 **Ubicación:** Valencia – España

www.linkedin.com/diegoalarconalba

Página web:

https://www.diegoalarcon.es

Experiencia

Dok7.io – Start-up tecnológica Project Manager (2024 - presente)

- Gestión de proyectos de desarrollo de software, asegurando el cumplimiento de plazos y objetivos.
- Coordinación entre equipos de desarrollo y clientes para definir requerimientos y avances.
- Implementación de metodologías ágiles (Scrum) para optimizar la entrega de proyectos.
- Control de riesgos, presupuestos y recursos para garantizar la eficiencia del proyecto.
 Web: https://www.dok7.io

Seidor - Consultoría tecnológica Gestor de Servicios (2022 a 2024)

- Atención de incidencias y requerimientos de sistemas de SAP CRM en integración con sistemas externos, como ERP, Marketing, e-commerce, entre otros.
- Automatización y documentación funcional de procesos de las implementaciones realizadas.
- Liderar reuniones periódicas de seguimiento de tickets con usuarios de la región (LATAM).
 Web: www.seidor.com

Formación

EAE Business School Madrid (2023 - 2024) Master en Big Data & Analitycs – Madrid, España.

Universidad del Pacífico (2016-2021)

Grado en Ingeniería Empresarial – Lima, Perú. Logros: Tercio superior.

Habilidades

Experto en: Microsoft Excel, SQL, Power BI, Python, R.

Soft skills: Pensamiento analítico, toma de decisiones, optimización de procesos, orientación a resultados, trabajo en equipo.

Idiomas: Español nativo, Inglés C1, Francés B1.